臺灣嘉義地方法院刑事判決
110年度交易字第383號
公  訴  人  臺灣嘉義地方檢察署檢察官
被      告  翁振翔


上列被告因公共危險案件，經檢察官提起公訴（１１０年度偵字第８
７９５號），本院判決如下：
    主    文
甲○○吐氣所含酒精濃度達每公升零點二五毫克以上而駕駛動力
交通工具，累犯，處有期徒刑陸月，併科罰金新臺幣參萬元，有
期徒刑如易科罰金，罰金如易服勞役，均以新臺幣壹仟元折算壹
日。
    犯罪事實
一、甲○○於民國１１０年９月１６日１５時許起至同日１５時２０分許止，在
    嘉義縣鹿草鄉馬稠後工業區內某處飲用啤酒若干後，已達不
    能安全駕駛動力交通工具之程度，竟仍基於酒後不能安全駕
    駛動力交通工具而駕駛之犯意，於同日１７時許，駕駛車牌號
    碼00－○○○○號自用小客車，自前揭飲酒處離去、上路。嗣於
    同日１８時２７分許，行經嘉義縣水上鄉境內１６８線公路２５．５公
    里處時，因未依規定繫安全帶，為警攔查，察覺甲○○身上酒
    味甚濃，乃於同日１８時２９分許，對甲○○施以吐氣酒精濃度測
    試，測得其酒精濃度值為每公升０．３０毫克，始查悉上情。
二、案經嘉義縣警察局移送臺灣嘉義地方檢察署檢察官偵查起訴
    。
    理    由
一、證據能力之認定：
    本判決後述所引用之供述證據，檢察官、被告甲○○於本院審
    理中就其等之證據能力均表示沒有意見而不予爭執（見本院
    卷第２７頁），且迄至言詞辯論終結前均未聲明異議，本院審
    酌上開證據資料製作時之情況，尚無違法不當及證明力明顯
    過低之瑕疵，亦認為以之作為證據應屬適當，是依刑事訴訟
    法第１５９條之５規定，認均有證據能力。至其餘資以認定本案
    犯罪事實之非供述證據，亦查無係公務員違反法定程序取得
    之情形，依刑事訴訟法第１５８條之４規定反面解釋，洵具證據
    能力。
二、認定犯罪事實所憑之證據及理由：
    上揭犯罪事實，業據被告甲○○於警詢、檢察官訊問及本院審
    理中均坦承不諱（見偵卷第１４至１６、５２頁，本院卷第２６、２９
    至３０頁），並有嘉義縣警察局當事人酒精測定紀錄表、為警
    攔停稽查時確已飲酒結束逾１５分鐘以上確認單、酒後駕車代
    保管車輛領回授權委託書、車輛詳細資料報表、嘉義縣警察
    局舉發違反道路交通管理事件通知單影本各１份附卷可稽（
    見偵卷第２３至２７、３３、４１頁），足認被告上揭任意性自白確
    與事實相符，堪以採信。綜上，本案事證明確，被告犯行洵
    堪認定，應予依法論科。
三、所犯法條及刑之酌科：
（一）核被告甲○○所為，係犯刑法第１８５條之３第１項第１款前段之
      吐氣所含酒精濃度達每公升０．２５毫克以上而駕駛動力交通
      工具罪。
（二）查被告前因酒後駕車之公共危險案件，經本院以１０９年度
      交易字第２９４號判決判處有期徒刑６月確定，並於１０９年１２
      月２日易科罰金執行完畢乙情，有臺灣高等法院被告前案
      紀錄表１份在卷可參，則其前受有期徒刑執行完畢後，於５
      年以內故意再犯本案有期徒刑以上之罪，乃屬累犯；而本
      院依司法院大法官會議釋字第７７５號解釋意旨，衡酌被告
      上開所犯前案與本案所犯之罪質相同，認被告有其特別惡
      性及對刑罰反應力薄弱之情狀，且予以加重刑度，並無致
      生被告所受之刑罰超過其所應負擔罪責之情形，故認本案
      仍應依刑法第４７條第１項之規定，予以加重其刑。
（三）爰以行為人之責任為基礎，審酌被告：（１）前於９６、１０７
      、１０８年間，各已有１次酒後駕車之犯罪科刑紀錄（已作為
      上開累犯基礎事實之前案，即不予重複評價），有上開臺
      灣高等法院被告前案紀錄表存卷可佐，竟仍不知戒慎，再
      度飲用酒類達不能安全駕駛之程度後，猶率然駕駛前揭自
      用小客車上路，嚴重漠視公權力及往來人車生命、身體、
      財產安全，惡性非輕；（２）犯後已坦承犯行，態度尚稱
      良好，於本案中幸亦未實際肇事造成人員傷亡結果，所生
      危害程度尚非至鉅；（３）犯罪之動機、目的、駕駛之車
      輛種類、行駛之道路種類、為警攔查測得其每公升０．３０毫
      克之吐氣酒精濃度值，及其自述高職肄業之智識程度、從
      事水電工作、已離婚、育有２名未成年小孩、經濟狀況非
      佳、平常與母親及小孩同住之家庭生活狀況（參本院卷第
      ３０頁）等一切情狀，而量處如主文所示之刑，並諭知易科
      罰金及易服勞役之折算標準，以資懲儆。
據上論斷，應依刑事訴訟法第２９９條第１項前段，刑法第１８５條之３
第１項第１款前段、第４７條第１項、第４１條第１項
前段、第４２條第３項前段，刑法施行法第１條之１第１項，判
決如主文。
本案經檢察官詹喬偉提起公訴，檢察官廖俊豪到庭執行職務。
中　　華　　民　　國　　110 　年　　10　　月　　29　　日
                  刑事第四庭    法　官　簡仲頤
以上正本證明與原本無異。
如不服本判決應於收受判決後20日內向本院提出上訴書狀，並應
敘述具體理由；其未敘述上訴理由者，應於上訴期間屆滿後20日
內向本院補提理由書（均須按他造當事人之人數附繕本）「切勿
逕送上級法院」。
中　　華　　民　　國　　110 　年　　10　　月　　29　　日
                                書記官　吳明蓉
附錄本案論罪科刑法條：
中華民國刑法第１８５條之３第１項
駕駛動力交通工具而有下列情形之一者，處２年以下有期徒刑，
得併科２０萬元以下罰金：
一、吐氣所含酒精濃度達每公升零點二五毫克或血液中酒精濃度
    達百分之零點零五以上。
二、有前款以外之其他情事足認服用酒類或其他相類之物，致不
    能安全駕駛。
三、服用毒品、麻醉藥品或其他相類之物，致不能安全駕駛。